臺灣南投地方法院刑事判決
110年度訴字第138號
                                      110年度訴字第151號
                                      110年度訴字第210號
公  訴  人  臺灣南投地方檢察署檢察官 
被      告  徐智華


指定辯護人  本院公設辯護人許定國  
被      告  陳冠全


            乃家麒（原名乃偉辰)



            游世盟


            周磊  


                    （另案於法務部○○○○○○○○○執行中） 
            江廷育



                    （另案於法務部○○○○○○○○○○○執行中）
            潘志政


            徐和豐



            邱俊旻



上列被告等因違反組織犯罪防制條例等案件，經檢察官提起公訴
（110年度偵字第2389號、第2659號），並追加起訴（110年度偵
字第2718號、第3536號、第3635號）及移送併案（110年度偵字
第3635號、3636號），本院判決如下：
    主  文
甲○○犯如附表三編號1、2所示之罪，各處如附表三編號1、2所示
之刑及沒收。應執行有期徒刑伍年捌月。
乙○○、庚○○、丙○○、壬○、辛○○犯如附表三編號1所示之罪，各處
如附表三編號1所示之刑。均應執行有期徒刑貳年。
戊○○、徐和豐、邱俊旻犯如附表三編號2所示之罪，各處如附表
三編號2所示之刑。均應執行有期徒刑貳年陸月。    
    犯罪事實
一、甲○○（綽號「胖虎」、「阿哲」）基於發起犯罪組織之犯意
    ，於民國110年2月底至3月初間，承租南投縣○○鎮○○段00地
    號上之建物作為詐欺機房（下稱甲機房），發起以向居住在
    大陸地區或國外華僑之女性，先透過通訊軟體聊天獲取對方
    信任後，再以投資為由騙取金錢之「假戀愛真詐財」犯罪模
    式，組成以實施詐術為手段，具有持續性及牟利性之結構性
    犯罪組織，並招募乙○○（綽號「阿峰」）、庚○○（原名乃偉
    辰）、丙○○（綽號「檸檬」）、壬○（綽號「火槍」）、辛○○（綽號「阿明」、「曉明」，下稱乙○○等5人）加入，乙○○
    等5人各基於參與犯罪組織之犯意，於110年4月初，參與上
    開詐欺機房後，甲○○與乙○○等5人共同意圖為自己不法之所
    有，基於三人以上共同詐欺取財之犯意聯絡，由甲○○提供詐
    欺講稿、手機及筆記型電腦等物，由壬○化名「周毅」，乃
    偉辰化名「林温」、乙○○化名「王皓」、「陳漢」，辛○○化
    名「文燦Bill Lin」、「Kenny」，丙○○化名「林峰」，再
    盜用他人網路上照片，佯裝成建設公司之建築師，以交友軟
    體Tinder、兩顆紅豆、MOMO陌陌或通訊軟體微信，與「馮琦
    」、「Yolanda」、「Jocelyn游」、「周可曼」、「王莉莉
    」、「唐哲」、「平平」、「回憶是幸福的延續」、「YOYO
    」、「SEE BEE」、「麗珠」、「林美榮」、「瑪姬杜」、
    「凓&L&a4/23」等14名大陸地區民眾或華僑聊天，欲騙取對
    方投資工程，而著手實施詐術，惟均未詐得財物而未遂。
二、甲○○另基於發起犯罪組織之犯意，先於110年3月間，在南投
    縣埔里鎮農會對面之透天厝3樓內，發起以假冒成大陸地區
    公安局人員，向大陸地區人民實施詐術騙取金錢之犯罪模式
    ，組成具有持續性及牟利性之結構性犯罪組織，並招募戊○○
    （綽號「阿政」、「阿寶」）、 丁○○（已歿）、邱俊旻（
    綽號「番仔銘」、 「虹」、「民」）、己○○（綽號「阿樂
    」，由本院另行審結）、徐和豐、黃詠宏（另行審結） 加
    入，戊○○、邱俊旻、徐和豐各基於參與犯罪組織之犯意，於
    110年3月間參與上開詐欺機房（下稱乙機房） ，甲○○、戊○○、徐和豐、邱俊旻以及劉隴琥（由本院另行審結）、「林
    柏仲」所屬之詐欺集團成員，共同意圖為自己不法之所有，
    基於三人以上共同詐欺取財之犯意聯絡，由甲○○提供手機給
    戊○○、徐和豐、邱俊旻，假扮大陸公安局人員，撥打電話予
    大陸地區人民，佯稱其等涉及刑案，要聯繫公安局人員為由
    ，詐欺大陸地區人民，待大陸地區人民信以為真後，再將電
    話轉接予劉隴琥、「林柏仲」等人所屬位在南投縣○○鎮○○路
    000號「漂亮寶貝KTV」及南投縣○○鎮○○路000巷0號機房之二
    線詐欺集團成員，接續詐欺大陸地區人民至少1人，得款新
    臺幣（下同）75萬4000元。嗣於110年4月初，甲○○終止與劉
    隴琥、「林柏仲」所屬之詐欺集團合作，甲○○、戊○○、徐和
    豐、邱俊旻，遂與SKYPE上群組暱稱「IT」「古早味」、「
    億安邦」、「天天開心」內之詐欺集團成員，承前三人以上
    共同詐欺取財之犯意聯絡，分別轉往甲○○在南投縣○○鎮○○巷
    00○0號住處，及徐和豐在南投縣○○鎮○○巷000號住處內，以
    上開方式詐欺附表一所示之大陸地區人民共117人，然尚未
    詐得財物而未遂。
三、警方各於110年4月26日上午10時40分許、上午11時30分許，
    持本院核發之搜索票，分別前往南投縣○○鎮○○段00號地號上
    建物內、南投縣○○鎮○○巷00○0號之甲○○住處執行搜索，扣得
    供詐欺使用之附表二編號1、3至13、15、16、18所示之物。
四、案經臺中市政府警察局刑事警察大隊移送臺灣南投地方檢察
    署檢察官偵查起訴、追加起訴及移送併案。
    理  由
一、證據能力部分
  ㈠訊問證人之筆錄，以在檢察官或法官面前作成，並經踐行刑
    事訴訟法所定訊問證人之程序者為限，始得採為證據，組織
    犯罪防制條例第12條第1 項中段定有明文。被告甲○○、乙○○
    、庚○○、丙○○、壬○、辛○○、戊○○、徐和豐、劉隴琥、黃詠
    宏於警詢及偵查中未經具結之陳述；被告丁○○、己○○、邱俊
    旻於警詢之陳述，對於自己以外之同案被告而言，均屬被告
    以外之人於審判外之陳述，依前揭規定，於涉及違反組織犯
    罪防制條例之罪名，絕對不具證據能力，不得採為判決基礎
    。
  ㈡本院引用被告以外之人於審判外之陳述，經被告甲○○、乙○○
    、庚○○、丙○○、壬○、辛○○、戊○○、徐和豐、邱俊旻於本院
    準備期日均同意有證據能力，本院審酌該等證據作成之情況
    ，核無違法取證或其他瑕疵，且與待證事實具有關聯性，認
    為以之作為證據為適當，依刑事訴訟法第159條之5第1項規
    定，均有證據能力。其餘認定本案犯罪事實之非供述證據，
    查無違反法定程序取得之情，依刑事訴訟法第158條之4規定
    反面解釋，亦具有證據能力。
二、認定犯罪事實所憑之證據及理由
  ㈠上開犯罪事實，經被告甲○○、乙○○、庚○○、丙○○、壬○、辛○○
    、戊○○、徐和豐、邱俊旻於警詢、偵查時、本院準備程序及
    審理中均坦承不諱，且與被告自己以外之同案被告分別於警
    詢及偵查中為證人時之證述相符，並有被告甲○○與「古早味
    」之對、記帳紀錄照片12張、被告甲○○之對帳表、二、三線
    與暱稱「金興旺」、「金荳.Co」之通訊軟體對話紀錄照片1
    3張、被告甲○○與暱稱「萬欣12/1」、「古早味」之通訊軟
    體對話紀錄照片28張（南投分局警卷第36-50頁）、交友軟
    體「兩顆紅豆」照片1張（南投分局警卷第111頁）、扣案證
    物編號A-1手機內相簿、桌布擷圖7張、被告乙○○與暱稱「4/
    24印尼Jocelyn游」、「群組」、「林文燦-Billy」、「林
    溫」、「林峰」、「文燦 Bill Lin」、「周毅」、「周可
    曼」、「阿滿」、「王皓」、「虎」、「各國旅遊卡」、「
    王曉明」、之微信對話紀錄、手機通訊錄擷圖55張、姓名唐
    鐿予之中國護照內頁照片及資料擷圖各1張、被告乙○○使用
    暱稱「陳漢」與暱稱「Jocelyn」之Tinder對話紀錄擷圖7張
    、被告乙○○手機相簿擷圖2張（南投分局警卷第112-134頁）
    、被告丙○○以暱稱「林峰」與暱稱「王莉莉」、「群組」、
    「阿漢」之微信對話紀錄、朋友圈擷圖、工地照片、個人資
    訊20張（南投分局警卷第166-185頁）、被告壬○以暱稱「周
    毅」與暱稱「馮琦」、「Yolanda」、「群組」之微信對話
    紀錄、微信頭貼、偽造之建築師證書、簡訊畫面、桌布、Go
    ogle play gift card交易畫面、相簿(含最近刪除)擷圖80
    張（南投分局警卷第217-256頁）、被告辛○○之IPHONE工作
    手機內之微信對話擷圖、個人資訊6張、被告辛○○之HTC工作
    手機內之What's app、微信對話擷圖61張、本院110年度聲
    搜字第187號搜索票(含附件)、臺中市政府警察局刑事警察
    大隊搜索扣押筆錄、扣押物品、扣押物品收據各1份、南投
    縣○○鎮○○段00地號之建築物現場平面圖1份、被告乃偉辰之
    身分介紹教戰手冊1份、筆記資料1份（南投分局警卷第290-
    339頁）、扣案證物編號A3之手機內與「SKYPE科技總部4/9
    」之SKYPE對話紀錄翻拍照片2張、扣案證物編號B5之手機桌
    布、交友軟體「兩顆紅豆」擷圖各1張、被告乃偉辰使用交
    友軟體「兩顆紅豆」之暱稱「林溫」之個人資料1份、被告
    乃偉辰以暱稱「林溫」與暱稱「平平」之微信對話紀錄、個
    人資料擷圖6張、「文燦 BillLin」於微信之個人資料、「
    群組」內之發言內容、工地平面圖、偽造之建築師證書、與
    暱稱「唐哲」之微信對話紀錄擷圖12張、扣案證物編號B6手
    機之手機識別資訊、桌布、暱稱「林溫」之微信登入介面、
    交友軟體「MOMO陌陌」個人界面擷圖4張（南投分局警卷第3
    42-371頁）、扣案證物編號D2手機螢幕翻拍照片28張（臺中
    市警局卷第83-107頁、第257頁）、蒐證相片（被告黃詠宏
    駕車返回被告徐和豐住處機房）2張（臺中市警局卷第221-2
    22頁、第289-290頁）、南投縣○○鎮○○巷00○0號之一、二樓
    平面圖1份（臺中市警局卷第259-260頁）、被告己○○之扣案
    IPhone12手機照片2張（臺中市警局卷第267頁）、「金興旺
    台中1.6」、「牛轉錢坤1.5」通訊軟體對話紀錄擷圖、對帳
    紀錄擷圖12張（臺中市警局卷第293-295頁）、被告劉隴琥
    扣案之手機螢幕翻拍照片4張（臺中市警局卷第395-396頁）
    、海峽兩岸共同打擊犯罪即司法互助協議函暨兩岸跨境被害
    人情資摘要表各1份、SKYPE群組被害人採證檔比對情形、被
    害人資料、「天天開心」群組對話紀錄各1份、本院110年度
    聲搜字第187號搜索票(含附件)、臺中市政府警察局搜索扣
    押筆錄、扣押物品目錄表、扣押物品收據各1份（搜索地點
    ：南投縣○○鎮○○巷00○0號）、本院110年度聲搜字第187號搜
    索票(含附件)、臺中市政府警察局搜索扣押筆錄、扣押物品
    目錄表、扣押物品收據各1份（搜索地點：南投縣○○鎮○○路0
    00巷0號）、臺中市政府警察局搜索筆錄、扣押物品目錄表
    、扣押物品收據各3份（臺中市警局卷第441-524頁）、扣押
    物品照片51張（110偵3635卷第35-53頁、本院卷第409頁）
    、南投縣政府警察局埔里分局搜索扣押筆錄、扣押物品目錄
    表、扣押物品收據各1份（附帶搜索被告黃詠宏，110偵2718
    卷第235-240頁）附卷可證，足認被告甲○○、乙○○、庚○○、
    丙○○、壬○、辛○○、戊○○、徐和豐、邱俊旻之自白與事實相
    符，可以採信。
　㈡本案事證明確，被告甲○○、乙○○、庚○○、丙○○、壬○、辛○○、
    戊○○、徐和豐、邱俊旻之犯行均堪以認定，應依法論科。
三、論罪科刑
  ㈠組織犯罪防制條例第3條第1項所謂「發起」犯罪組織，係指
    犯罪組織之創始者，即使犯罪組織從無到有而成立；所謂「
    主持」犯罪組織，係指主事把持，即在已成立之犯罪組織中
    作為首腦而居於領導者地位；所謂「操縱」犯罪組織，指實
    質領導整個犯罪組織之運作；所謂「指揮」犯罪組織，乃為
    某特定任務之實現，可下達行動指令、統籌該行動之行止，
    而居於核心角色，即足以當之；而「參與」犯罪組織，則指
    一般之聽取號令，實際參與行動之一般成員。且發起犯罪組
    織者倘尚主持、操縱或指揮該犯罪組織，發起、主持、操縱
    或指揮之各行為間即具有高、低度之吸收關係（最高法院10
    0年度台上字第6968號判決要旨參照），據此：
　⒈本案甲、乙機房，分別由被告甲○○出資承租房屋或以自己住
    處作為機房據點，復招募被告乙○○、庚○○、丙○○、壬○、辛○○加入甲機房，招募被告戊○○、徐和豐、邱俊旻加入乙機房
    ，提供被告甲機房成員詐欺講稿外，並提供手機或筆記型電
    腦給甲、乙機房成員作為實施詐術之用，又在與林柏仲之二
    線詐欺集團成員終止合作後，指示被告戊○○、徐和豐、邱俊
    旻轉往自己之住處以及被告徐和豐之住處繼續進行詐欺，足
    認甲、乙機房成員均聽命於被告甲○○之指示而行動，被告甲○○自為該甲、乙機房詐欺集團之發起、主持及指揮之人。
　⒉甲機房成員由被告乙○○、庚○○、丙○○、壬○、辛○○所組成，以
    假戀愛真詐財之犯罪模式為詐術手段，而乙機房成員由被告
    戊○○、徐和豐、邱俊旻所組成，以假冒大陸公安向被害人謊
    稱涉訟之犯罪模式為詐術手段，甲、乙機房之組成成員、機
    房據點以及實施詐術之手段內容均不同，應認屬於不同之詐
    欺集團組織。
  ㈡是核被告等人所為：
　⒈被告甲○○如犯罪事實一、所為，係犯組織犯罪防制條例第3條
    第1項前段之發起犯罪組織罪、同條例第4條第1項之招募他
    人參與犯罪組織罪、刑法第339條之4第2項、第1項第2款之
    三人以上共同詐欺取財未遂罪（14罪）；如犯罪事實二、所
    為，係犯組織犯罪防制條例第3條第1項前段之發起犯罪組織
    罪、刑法第339條之4第1項第2款之三人以上共同詐欺取財罪
    （1罪）、刑法第339條之4第2項、第1項第2款之三人以上共
    同詐欺取財未遂罪（117罪）。被告甲○○發起本案犯罪組織
    後，進而主持、指揮之，其主持、指揮犯罪組織之低度行為
    應為發起犯罪組織之行為所吸收，不另論罪。又其招募被告
    乙○○、庚○○、丙○○、壬○、辛○○加入甲機房，以及招募被告
    戊○○、徐和豐、邱俊旻加入乙機房之行為，應為其發起犯罪
    組織之高度行為所吸收，均不另論罪。又被告甲○○發起後主
    持、指揮犯罪組織之行為，本身包含參與犯罪組織行為，其
    參與犯罪組織之低度行為，為主持、指揮之高度行為所吸收
    ，不另論罪。
　⒉被告乙○○、庚○○、丙○○、壬○、辛○○所為，均係犯組織犯罪防
    制條例第3條第1項後段之參與犯罪組織罪、刑法第339條之4
    第2項、第1項第2款之三人以上共同詐欺取財未遂罪（14罪
    ）。
　⒊被告戊○○、徐和豐、邱俊旻所為，均係犯組織犯罪防制條例
    第3條第1項後段之參與犯罪組織罪、刑法第339條之4第1項
    第2款之三人以上共同詐欺取財罪（1罪）、刑法第339條之4
    第2項、第1項第2款之三人以上共同詐欺取財未遂罪（117罪
    ）。
　㈢共同正犯：
　⒈被告甲○○與被告乙○○、庚○○、丙○○、壬○、辛○○就犯罪事實一
    、所示之三人以上共同詐欺取財未遂犯行，均有犯意聯絡及
    行為分擔，應論以共同正犯。
　⒉被告甲○○、戊○○、徐和豐、邱俊旻與劉隴琥、「林柏仲」所
    屬之二線詐欺集團成員間，就犯罪事實二、所示之三人以上
    共同詐欺取財犯行，具有犯意聯絡及行為分擔，應論以共同
    正犯。
　⒊被告甲○○、戊○○、徐和豐、邱俊旻與群組「IT」、「古早味
    」、「億安邦」及「天天開心」內之詐欺集團成員，就犯罪
    事實二、所示之三人以上共同詐欺取財未遂犯行，均有犯意
    聯絡及行為分擔，應論以共同正犯。
　㈣罪數關係：
　⒈被告甲○○發起甲、乙機房，於各該機房繼續期間，就犯罪事
    實一、部分與被告乙○○、庚○○、丙○○、壬○、辛○○共同犯首
    次三人以上共同詐欺取財未遂犯行（即被害人「馮琦」）；
    就犯罪事實二、部分與被告戊○○、徐和豐、邱俊旻共同犯首
    次三人以上共同詐欺取財犯行，其發起犯罪組織（甲機房）
    與首次三人以上共同詐欺取財未遂犯行、發起犯罪組織（乙
    機房）與首次三人以上共同犯詐欺取財犯行間具有部分合致
    ，各應論以想像競合犯，依刑法第55條規定，各從一重論以
    發起犯罪組織罪。
　⒉被告乙○○、庚○○、丙○○、壬○、辛○○參與甲機房繼續中所為之
    首次三人以上共同犯詐欺取財未遂犯行（被害人「馮琦」）
    ，其行為間具有局部合致，且犯罪目的單一，應評價為想像
    競合犯，依刑法第55條規定，各從一重論以三人以上共同詐
    欺取財未遂罪。被告戊○○、徐和豐、邱俊旻參與乙機房繼續
    中所為之首次三人以上共同詐欺取財犯行，其行為間具有局
    部合致，且犯罪目的單一，應評價為想像競合犯，依刑法第
    55條規定，各從一重論以三人以上共同詐欺取財罪。
  ⒊被告甲○○所犯發起犯罪組織罪共2罪、三人以上共同犯詐欺取
    財未遂罪共130罪；被告乙○○、庚○○、丙○○、壬○、辛○○所犯
    三人以上共同詐欺取財未遂罪共14罪；被告戊○○、徐和豐、
    邱俊旻所犯三人以上共同犯詐欺取財罪1罪、及三人以上共
    同犯詐欺取財未遂罪共117罪，因被害人不同，侵害為個人
    之財產法益，應以被害人數決定犯罪之罪數，是其等上開犯
    行應予分論併罰。
  ㈤刑之加重減輕：
　⒈被告丙○○前因違反森林法、施用毒品案件，經法院裁定應執
    行有期徒刑2年4月，於109年1月16日假釋付保護管束，再接
    續執行罰金刑，於110年1月16日出監，於110年10月8日保護
    管束期滿，視為執行完畢；被告壬○前因施用毒品案件，經
    臺灣新北地方法院以107年度簡字第5168號判決判處有期徒
    刑3月確定，於108年5月10日執行完畢；被告辛○○前因竊盜
    案件，經法院裁定應執行有期徒刑7月，於106年10月4日縮
    短刑期執行完畢；被告徐和豐前因不能安全駕駛案件，經本
    院以108年度埔交簡字第112號判決判處有期徒刑3月確定，
    於109年1月15日易科罰金執行完畢等情，有臺灣高等法院被
    告前案紀錄表附卷可參，其等於徒刑執行完畢後，5年以內
    故意再犯本案有期徒刑以上之罪，均為累犯。本院審酌被告
    丙○○、辛○○、壬○、徐和豐所犯前案與本案罪質並不相同，
    難認有刑罰反應力薄弱之情，是不予加重其最輕本刑。
  ⒉被告甲○○於偵查及本院審理時均自白發起犯罪組織犯行，應
    依組織犯罪防制條例第8條第1項後段均減輕其刑。被告乙○○
    、庚○○、丙○○、壬○、辛○○、戊○○、徐和豐、邱俊旻就參與
    犯罪組織罪部分，於偵查、本院審理時均自白犯行，本均應
    依組織犯罪防制條例第8條第1項後段規定減輕其刑，惟其等
    所犯參與犯罪組織罪屬想像競合犯之輕罪，由本院於量刑時
    一併衡酌該部分減輕其刑之事由。
  ⒊被告甲○○就犯罪事實一、二所示著手於三人以上共同詐欺取
    財行為之實行（共130次）；被告乙○○、庚○○、丙○○、壬○、
    辛○○就犯罪事實一、所示著手於三人以上共同詐欺取財行為
    之實行（共14次）；被告戊○○、徐和豐、邱俊旻就犯罪事實
    二、所示著手於三人以上共同犯詐欺取財行為之實行（共11
    7次），就尚未取得財物而不遂部分，屬未遂犯，分別依刑
    法第25條第2項之規定，按既遂犯之刑減輕之。
  ㈥量刑審酌事由
　⒈審酌被告甲○○貪圖快速賺取金錢之方法，出資發起詐欺機房
    犯罪組織，再招募同案被告加入其發起之兩處詐欺機房，以
    交友軟體、通訊軟體聊天及撥打電話之手段，向大陸地區人
    民或華僑施以詐術，且輾轉更換詐欺機房據點，嚴重危害社
    會治安，更於乙機房繼續期間詐得數十萬元財物，且未賠償
    被害人之損害，其所發起之甲機房，規模未及乙機房，亦無
    從證明有被害人遭受財產損失，而乙機房尚配合其他二線詐
    欺集團成員實行詐術，規模較大，且曾詐得財物，及其於審
    理中自陳國中畢業、之前經營檳榔攤，目前務農，月收入大
    約3 、4萬元，要扶養1 個大學2 年級之兒子及弟弟之孩子
    等一切量刑事項，分別量處如附表三編號1、2所示之刑，並
    審酌其於本案角色、所為各次犯行之手段相似，侵害之時間
    、空間密接程度高、侵害法益相同、各罪間之獨立性較為薄
    弱等情，定如主文所示應執行之刑。
　⒉審酌被告丙○○、辛○○、壬○有前開構成累犯之素行，被告乙○○
    、庚○○、丙○○、壬○、辛○○貪圖快速賺取金錢之方法，不思
    正途，聽從被告甲○○之指示，加入詐欺犯罪組織，共同以通
    訊軟體或交友軟體聊天之手段，詐欺女性被害人，然尚未造
    成被害人財產損害，及被告丙○○於本院審理時自陳國中肄業
    ，做鐵工，月收入2 、3 萬，需要扶養太太、父親、1 個未
    成年女兒，太太目前懷孕無法上班，經濟勉持；被告庚○○於
    本院審理時自陳高中肄業，從事搭鷹架，月收入3 萬多元，
    經濟勉持；被告壬○於本院審理時自陳高中肄業，目前在雲
    林二監執行詐欺案件，尚需要執行5 年徒刑，家裡有父母、
    弟弟；被告乙○○於本院審理時自陳高中肄業、目前做水產批
    發、月收入3 萬多元，需要扶養媽媽、太太、2個女兒，經
    濟勉持；被告辛○○於本院審理時自陳國中肄業、在監執行中
    、單身等一切量刑事項，分別量處如附表三編號1所示之刑
    ，並審酌其等於本案角色、所為各次犯行之手段相似，侵害
    之時間、空間密接程度高、侵害法益相同、各罪間之獨立性
    較為薄弱等情，定如主文所示應執行之刑。
　⒊審酌被告徐和豐有構成前開累犯之素行，被告戊○○、徐和豐
    、邱俊旻貪圖快速賺取金錢之方法，不思正途，聽從被告甲○○之指示，加入詐欺犯罪組織，並配合二線詐欺集團成員共
    同分別以撥打電話方式詐欺大陸地區人民，並曾詐欺被害人
    既遂而獲取財物，且未賠償被害人之損害，及被告戊○○於本
    院審理時自陳高中畢業，目前從事營造公司土木工作，月收
    入3 萬多元，要扶養中風之媽媽及失業之弟弟，經濟勉持；
    被告徐和豐於本院審理時自陳高中肄業，目前開東山鴨頭小
    吃店，月收入8、9萬元，要扶養太太、2個小孩，經濟小康
    ；被告邱俊旻於本院審理時自陳國中肄業，目前做PCV 電子
    產業，月收入7、8萬元，要扶養父母、奶奶，目前未婚，經
    濟勉持等一切量刑事項，分別量處如附表三編號2所示之刑
    ，並審酌其等於本案參與犯罪之程度及角色、所為各次犯行
    之手段相似，侵害之時間、空間密接程度高、侵害法益相同
    、各罪間之獨立性較為薄弱等情，分別定如主文所示應執行
    之刑。
  ㈦強制工作之說明
　　被告甲○○110年2月底至3月間發起甲、乙兩處詐欺機房，被
    告乙○○、庚○○、丙○○、壬○、辛○○於110年4月間參與詐欺犯
    罪組織，被告戊○○、徐和豐、邱俊旻於110年3月間參與詐欺
    犯罪組織後，組織犯罪防制條例第3條第3項關於犯同條第1 
    項之發起、主持、操縱或指揮犯罪組織罪，以及參與犯罪組
    織者，應於刑之執行前，令入勞動場所，強制工作之規定，
    業於110 年12月10日，經司法院釋字第812 號解釋以其就受
    處分人之人身自由所為限制，違反憲法比例原則、明顯區隔
    原則之要求，與憲法第8 條保障人身自由之意旨不符，而宣
    告自解釋公布之日起失其效力；斯時起，上開強制工作之規
    定，即無從憑為宣告刑前強制工作之依據，故對犯組織犯罪
    防制條例第3 條第1 項之發起、主持、操縱或指揮犯罪組織
    罪，以及參與犯罪組織者，因已乏宣告強制工作之明文，自
    毋庸再為強制工作之諭知，是被告等人行為後法律已有變更
    。而強制工作屬拘束人身自由之保安處分，經依刑法第2條
    第1項規定，比較上開強制工作規定因上開解釋而失效前後
    之情形，自以該規定失效後，對犯發起犯罪組織罪及犯參與
    犯罪組織罪者，毋庸宣告強制工作，較有利於被告等人，是
    無從對被告等人宣告強制工作。
四、沒收
  ㈠扣案如附表二編號1、3至13所示之物，均係被告甲○○所有，
    提供給被告乙○○、庚○○、丙○○、壬○及辛○○作為甲機房詐欺
    使用，據被告等人供述明確，且在甲機房據點扣得，依刑法
    第38條第2項前段規定，於被告甲○○如犯罪事實一、所宣告
    之罪刑項下宣告沒收。
  ㈡扣案如附表二編號15、16、18所示之物，均係被告甲○○所有
    ，供詐欺機房使用，據被告甲○○供述明確，且在乙機房據點
    扣得，應依刑法第38條第2項前段規定，於被告甲○○如犯罪
    事實二、所宣告之罪刑項下宣告沒收。　　
　㈢其餘扣案如附表二所示之物，分別屬於被告等人所有但非供
    本案使用之物，或非本案被告所有之物（詳附表二所有權人
    /處分權人欄以及備註欄），與本案無關，均不予宣告沒收
    。
據上論斷，應依刑事訴訟法第299條第1項前段，判決如主文。
本案經檢察官張姿倩提起公訴、追加起訴及移送併案，檢察官黃
淑美到庭執行職務。
中　　華　　民　　國　　111 　年　　11　　月　　16　　日
　　　　　　　　　刑事第一庭  審判長法　官　王邁揚
　　　　　　　　　                  法  官  林昱志
　　　　　　　　　                  法  官  顏代容
以上正本與原本無異。
如不服本判決應於收受送達後20日內向本院提出上訴書狀，並應
敘述具體理由；其未敘述上訴理由者，應於上訴期間屆滿後20日
內向本院補提理由書（均須按他造當事人之人數附繕本）「切勿
逕送上級法院」。
告訴人或被害人如對於本判決不服者，應具備理由請求檢察官上
訴，其上訴期間之計算係以檢察官收受判決正本之日期為準。
中　　華　　民　　國　　111 　年　　11　　月　　17　　日
                                    書記官  廖佳慧
附錄論罪科刑法條全文：
組織犯罪防制條例第3條
發起、主持、操縱或指揮犯罪組織者，處3年以上10年以下有期
徒刑，得併科新臺幣1億元以下罰金；參與者，處6月以上5年以
下有期徒刑，得併科新臺幣1千萬元以下罰金。但參與情節輕微
者，得減輕或免除其刑。
具公務員或經選舉產生之公職人員之身分，犯前項之罪者，加重
其刑至二分之一。
犯第1項之罪者，應於刑之執行前，令入勞動場所，強制工作，
其期間為3年。
前項之強制工作，準用刑法第90條第2項但書、第3項及第98條第
2項、第3項規定。
以言語、舉動、文字或其他方法，明示或暗示其為犯罪組織之成
員，或與犯罪組織或其成員有關聯，而要求他人為下列行為之一
者，處3年以下有期徒刑，得併科新臺幣3百萬元以下罰金：
一、出售財產、商業組織之出資或股份或放棄經營權。
二、配合辦理都市更新重建之處理程序。
三、購買商品或支付勞務報酬。
四、履行債務或接受債務協商之內容。
前項犯罪組織，不以現存者為必要。
以第5項之行為，使人行無義務之事或妨害其行使權利者，亦同
。
第5項、第7項之未遂犯罰之。
組織犯罪防制條例第4條
招募他人加入犯罪組織者，處6月以上5年以下有期徒刑，得併科
新臺幣1千萬元以下罰金。
成年人招募未滿十八歲之人加入犯罪組織者，依前項規定加重其
刑至二分之一。
以強暴、脅迫或其他非法之方法，使他人加入犯罪組織或妨害其
成員脫離者，處1年以上7年以下有期徒刑，得併科新臺幣2千萬
元以下罰金。
前項之未遂犯罰之。
中華民國刑法第339條之4
犯第339條詐欺罪而有下列情形之一者，處1年以上7年以下有期
徒刑，得併科1百萬元以下罰金：
一、冒用政府機關或公務員名義犯之。
二、三人以上共同犯之。
三、以廣播電視、電子通訊、網際網路或其他媒體等傳播工具，
    對公眾散布而犯之。
前項之未遂犯罰之。
附表一
編號 通話日期 姓名 電話 身分證號 1. 2021/3/7 06:15 羅逸仙 00000000000 000000000000000000 2. 2021/3/9 05:41 楊秀鳳 00000000000 000000000000000000 3. 2021/3/10 07:36 明曉麗 00000000000 000000000000000000 4. 2021/3/11 02:53 林琳 00000000000 000000000000000000 5. 2021/3/11 07:16 邱巧蘭 00000000000 000000000000000000 6. 2021/3/11 09:43 鍾愛花 00000000000 000000000000000000 7. 2021/3/12 01:59 葉東梅 00000000000 000000000000000000 8. 2021/3/12 03:27 鄭海華 00000000000 00000000000000000X 9. 2021/3/12 05:26 謝玉鳳 00000000000 000000000000000000 10. 2021/3/12 05:74 許安娜 00000000000 000000000000000000 11. 2021/3/13 06:05 李媛春 00000000000 000000000000000000 12. 2021/3/13 09:46 程鳳南 00000000000 000000000000000000 13. 2021/3/14 02:56 丁小青 00000000000 000000000000000000 14. 2021/3/14 03:18 林秀鳳 00000000000 000000000000000000 15. 2021/3/14 05:33 林彩華 00000000000 000000000000000000 16. 2021/3/14 07:24 方玉風 00000000000 000000000000000000 17. 2021/3/14 08:03 史雪玲 00000000000 00000000000000000X 18. 2021/3/14 08:21 林燕玲 00000000000 000000000000000000 19. 2021/3/14 09:21 羅蘭香 00000000000 000000000000000000 20. 2021/3/15 03:54 郭美君 00000000000 000000000000000000 21. 2021/3/15 06:51 林清蘭 00000000000 000000000000000000 22. 2021/3/15 08:27 趙立榮 00000000000 000000000000000000 23. 2021/3/16 09:23 李美琴 00000000000 000000000000000000 24. 2021/3/17 02:12 王曉莉 00000000000 000000000000000000 25. 2021/3/17 04:56 張麗 00000000000 000000000000000000 26. 2021/3/18 03:50 張炫穎 00000000000 000000000000000000 27. 2021/3/19 02:53 餘美丹 00000000000 000000000000000000 28. 2021/3/19 03:06 張潔玲 00000000000 000000000000000000 29. 2021/3/19 03:54 李安欣 00000000000 000000000000000000 30. 2021/3/19 05:45 張玉美 00000000000 000000000000000000 31. 2021/3/19 07:13 何麗娟 00000000000 000000000000000000 32. 2021/3/19 08:59 張潔玲 00000000000 000000000000000000 33. 2021/3/20 01:30 胡娟 00000000000 000000000000000000 34. 2021/3/20 01:57 陸群英 00000000000 000000000000000000 35. 2021/3/20 03:33 王曉娟 00000000000 000000000000000000 36. 2021/3/20 04:03 鐘英瑜 00000000000 000000000000000000 37. 2021/3/20 07:14 梁笑連 00000000000 00000000000000000X 38. 2021/3/21 05:02 顏玉玲 00000000000 000000000000000000 39. 2021/3/21 05:59 龐雪 00000000000 000000000000000000 40. 2021/3/21 07:38 陳少玲 00000000000 000000000000000000 41. 2021/3/21 08:10 冼勉彬 00000000000 00000000000000000X 42. 2021/3/22 02:27 邱惠紅 00000000000 000000000000000000 43. 2021/3/22 03:11 陳銀桂 00000000000 000000000000000000 44. 2021/3/22 03:57 雷麗娜 00000000000 000000000000000000 45. 2021/3/22 07:54 陳燕吟 00000000000 000000000000000000 46. 2021/3/22 11:08 鄢利君 00000000000 000000000000000000 47. 2021/3/23 01:59 張京娜 00000000000 000000000000000000 48. 2021/3/23 03:46 周小曼 00000000000 000000000000000000 49. 2021/3/23 06:02 凌日鋒 00000000000 000000000000000000 50. 2021/3/23 07:25 劉美寧 00000000000 000000000000000000 51. 2021/3/23 07:48 張韋 00000000000 00000000000000000X 52. 2021/3/24 03:22 麥杏玲 00000000000 000000000000000000 53. 2021/3/24 04:20 陳小義 00000000000 000000000000000000 54. 2021/3/24 07:44 劉玩娟 00000000000 000000000000000000 55. 2021/3/24 07:46 張文蘭 00000000000 000000000000000000 56. 2021/3/26 09:00 賴世梅 00000000000 00000000000000000X 57. 2021/3/26 09:15 沈三群 00000000000 000000000000000000 58. 2021/3/26 09:34 蘇換春 00000000000 000000000000000000 59. 2021/3/27 05:37 尹念芳 00000000000 000000000000000000 60. 2021/3/29 04:22 宋艷彩 00000000000 000000000000000000 61. 2021/3/29 05:27 蔡小暢 00000000000 000000000000000000 62. 2021/3/30 02:39 劉蘇另 00000000000 000000000000000000 63. 2021/3/30 03:52 孫龍鳳 00000000000 000000000000000000 64. 2021/3/31 06:23 陳麗霞 000000000000 00000000000000000X 65. 2021/4/1 03:03 卓玉華 000000000000 000000000000000000 66. 2021/4/2 05:21 林立霞 000000000000 000000000000000000 67. 2021/4/2 07:08 郭麗君 000000000000 000000000000000000 68. 2021/4/3 02:46 何美霞 000000000000 000000000000000000 69. 2021/4/3 06:07 李雲梅 000000000000 00000000000000000X 70. 2021/4/3 08:16 鄺佩瓊 000000000000 000000000000000000 71. 2021/4/4 02:53 翁愛蘭 000000000000 000000000000000000 72. 2021/4/4 03:18 陸麗瓊 000000000000 00000000000000000X 73. 2021/4/4 05:47 柯艷桑 000000000000 000000000000000000 74. 2021/4/5 04:22 陳雪英 000000000000 000000000000000000 75. 2021/4/5 04:22 王麗華 000000000000 000000000000000000 76. 2021/4/5 06:02 林麗梅 000000000000 00000000000000000X 77. 2021/4/5 07:14 黃淑貞 000000000000 000000000000000000 78. 2021/4/5 07:36 陳梅峰 000000000000 000000000000000000 79. 2021/4/6 02:23 白素香 000000000000 000000000000000000 80. 2021/4/6 08:01 楊萍英 000000000000 000000000000000000 81. 2021/4/7 03:43 陳麗芳 000000000000 000000000000000000 82. 2021/4/8 02:49 佘金玉 000000000000 000000000000000000 83. 2021/4/8 02:50 王香連 000000000000 000000000000000000 84. 2021/4/8 02:52 張麗妹 000000000000 000000000000000000 85. 2021/4/8 03:50 張楚芝 000000000000 000000000000000000 86. 2021/4/8 05:23 池奕敏 000000000000 000000000000000000 87. 2021/4/8 05:29 方亞妹 000000000000 000000000000000000 88. 2021/4/8 06:10 劉豔玲 000000000000  89. 2021/4/15 01:25 段良霞 000000000000 000000000000000000 90. 2021/4/15 08:35 劉燕青 000000000000 000000000000000000 91. 2021/4/17 不詳 000000000000  92. 2021/4/17 枸旭娥 000000000000 000000000000000000 93. 2021/4/17 何滿麗 000000000000 000000000000000000 94. 2021/4/17 王大女 000000000000 000000000000000000 95. 2021/4/17 鄭順英 000000000000 000000000000000000 96. 2021/4/17 02:22 袁潤霞 000000000000 000000000000000000 97. 2021/4/17 04:51 鄭珠岸 000000000000 000000000000000000 98. 2021/4/18 吳珊珊 000000000000 000000000000000000 99. 2021/4/18 吳雪梅 000000000000 000000000000000000 100. 2021/4/18 01:47 王金妃 000000000000 000000000000000000 101. 2021/4/18 02:00 何建珍 000000000000 000000000000000000 102. 2021/4/18 02:22 施海霞 000000000000 000000000000000000 103. 2021/4/18 04:23 曾秀環 000000000000 000000000000000000 104. 2021/4/18 08:48 潘新梅 000000000000 000000000000000000 105. 2021/4/19 姜翠許 000000000000 000000000000000000 106. 2021/4/19 01:14 藍妃鳳 000000000000 000000000000000000 107. 2021/4/19 02:40 溫繼紅 000000000000 000000000000000000 108. 2021/4/19 03:26 黎運蘭 000000000000 000000000000000000 109. 2021/4/19 05:22 梁啟環 000000000000 000000000000000000 110. 2021/4/19 05:47 周彩媚 000000000000 000000000000000000 111. 2021/4/20 03:20 (哄哄)張碧紅 000000000000 000000000000000000 112. 2021/4/24 03:10 陆桂英 000000000000 000000000000000000 113. 2021/4/24 05:54 黃寶英 000000000000 000000000000000000 114. 2021/4/24 06:37 林奕群 000000000000 000000000000000000 115. 2021/4/25 徐永嫻 000000000000 000000000000000000 116. 2021/4/25 陈李友 00000000000 000000000000000000 117. 2021/4/25 01:43 李月萍 000000000000 000000000000000000 

附表二
編號 扣案物名稱 數量 所有權人/處分權人 備註  原扣押物品目錄表編號 1 金色IPHONE手機 (含SIM卡1張) (IMEI：000000000000000) 1支 甲○○ 110年4月26日南投縣○○鎮○○段00地號上建築物扣得 【供犯罪所用】 A1   2 玫瑰金色SAMSUNG手機(無SIM卡) (IMEI：000000000000000) 1支 乙○○ 110年4月26日南投縣○○鎮○○段00地號上建築物扣得 【供私人使用，與本案無關】 A2 3 玫瑰金色IPHONE 手機(含SIM卡1張)(IMEI：000000000000000) 1支 甲○○ 110年4月26日南投縣○○鎮○○段00地號上建築物扣得 【供犯罪所用】 A3 4 銀色 HTC 手機 (無SIM卡) (IMEI：000000000000000) 1支 甲○○ 110年4月26日南投縣○○鎮○○段00地號上建築物扣得 【供犯罪所用】 A4 5 筆記本(教戰手冊講稿) 1本 甲○○  110年4月26日南投縣○○鎮○○段00地號上建築物扣得 【供犯罪所用】 A5 6 玫瑰金色IPHONE 手機(含SIM卡1張)(IMEI：000000000000000) 1支 甲○○ 110年4月26日南投縣○○鎮○○段00地號上建築物扣得 【供犯罪所用】 B1 7 金色 IPHONE 手機(含SIM卡1張) (IMEI：000000000000000) 1支 甲○○ 110年4月26日南投縣○○鎮○○段00地號上建築物扣得 【供犯罪所用】 B2 8 金色 IPHONE 手機(含SIM卡1張) (IMEI：000000000000000) 1支 甲○○  110年4月26日南投縣○○鎮○○段00地號上建築物扣得 【供犯罪所用】 B3 9 銀色 HTC 手機 (無SIM卡) (IMEI：000000000000000) 1支 甲○○  110年4月26日南投縣○○鎮○○段00地號上建築物扣得 【供犯罪所用】 B4 10 銀色 IPHONE 手機(含SIM卡1張) (IMEI：000000000000000) 1支 甲○○   110年4月26日南投縣○○鎮○○段00地號上建築物扣得 【供犯罪所用】 B5 11 銀色 HTC 手機 (無SIM卡) (IMEI：000000000000000) 1支 甲○○   110年4月26日南投縣○○鎮○○段00地號上建築物扣得 【供犯罪所用】 B6 12 ACER Aspire E15 筆記型電腦 1台 甲○○ 110年4月26日南投縣○○鎮○○段00地號上建築物扣得 【供犯罪所用】 B7 13 筆記本(機房營運記帳本) 1本 甲○○  110年4月26日南投縣○○鎮○○段00地號上建築物扣得 【供犯罪所用】 B8 14 銀色 HTC 手機 (無SIM卡) (IMEI：000000000000000) 1支 乙○○ 110年4月26日南投縣○○鎮○○段00地號上建築物扣得 【供私人使用，與本案無關】 C1 15 黑色IPHONE 7PLUS手機(含SIM卡1張)(門號： 0000-000000) (IMEI：000000000000000) 1支 甲○○ 110年4月26日南投縣○○鎮○○巷00○0號扣得 【供犯罪所用】  A-1 16 金色IPHONE 6S PLUS手機(含SIM卡1張)(門號： 0000-000000) (IMEI：000000000000000) 1支 甲○○ 110年4月26日南投縣○○鎮○○巷00○0號扣得 【供犯罪所用】 A-2 17 玫瑰金色 IPHONE 6S 手機 (含SIM卡1張) (門號：0000-000000)(IMEI：000000000000000) 1支 甲○○ 110年4月26日南投縣○○鎮○○巷00○0號扣得 【供私人使用，與本案無關】 A-3 18 白色IPHONE SE 手機(含SIM卡1張)(IMEI：00000000000000) 1支 甲○○ 110年4月26日南投縣○○鎮○○巷00○0號扣得 【供犯罪所用】 A-4 19 產品收購單 1張 甲○○ 110年4月26日南投縣○○鎮○○巷00○0號扣得 【與本案無關】  20 車號000-0000號自小客車租賃契約書 1紙 甲○○ 110年4月26日南投縣○○鎮○○巷00○0號扣得 【與本案無關】  21 銀色HTC ONE A9 手機(IMEI：000000000000000) 1支 戊○○ 110年4月26日南投縣○○鎮○○巷00○0號扣得 【供私人使用，與本案無關】 C-1 22 金色IPHONE 6PLUS 手機(含SIM卡1張)(門號： 0000-0000000) (IMEI：00000000000000) 1支 戊○○ 110年4月26日南投縣○○鎮○○巷00○0號扣得 【供私人使用，與本案無關】 C-2 23 筆記本 1本 戊○○ 110年4月26日南投縣○○鎮○○巷00○0號扣得 【與本案無關】 C-3 24 金色IPHONE 6  手機(含SIM卡、JOYTEL SIM卡各1張)(門號： 0000-000000) (IMEI：000000000000000) 1支 案外人邱晏銘（音同） 110年4月26日南投縣○○鎮○○巷00○0號扣得 【非本案被告等人所有，與本案無關】  D-1 25 銀色IPHONE 6S  手機(含SIM卡1張)(門號：0000000000)(IMEI：000000000000000) 1支 邱晏銘（音同）  110年4月26日南投縣○○鎮○○巷00○0號扣得 【非本案被告等人所有，與本案無關】 D-2 26 黑色IPHONE SE 手機(含SIM卡1張)(門號： 0000-000000) (IMEI：00000000000000) 1支 劉隴琥 110年4月26日南投縣○○鎮○○路000巷0號扣得 【供私人使用，與本案無關】  27 黑色IPHONE 8手機(含SIM卡1張) (門號：0000-000000)(IMEI：000000000000000) 1支 劉隴琥 110年4月26日南投縣○○鎮○○路000巷0號扣得 【供私人使用，與本案無關】  28 黑色IPHONE 8手機(含SIM卡1張) 1支 案外人林冠奇 110年4月26日南投縣○○鎮○○路000巷0號扣得 【非本案被告等人所有，與本案無關】  29 SIM卡(門號： 0000-000000) 1張 林冠奇 110年4月26日南投縣○○鎮○○路000巷0號扣得 【非本案被告等人所有，與本案無關】   30 紅色IPHONE 8手機(含SIM卡1張) 1支 林冠奇 110年4月26日南投縣○○鎮○○路000巷0號扣得 【非本案被告等人所有，與本案無關】  31 SIM卡卡套(門號：0000-0000000) 1個 林冠奇 110年4月26日南投縣○○鎮○○路000巷0號扣得 【非本案被告等人所有，與本案無關】  32 灰色REALME手機 (含SIM卡1張) (含transcend microSD(16GB) 1張) 1支 林冠奇 110年4月26日南投縣○○鎮○○路000巷0號扣得 【非本案被告等人所有，與本案無關】  33 金色IPHONE 6手機(含SIM卡1張) (門號：0000000000)(IMEI：000000000000000) 1支 林冠奇 110年4月26日南投縣○○鎮○○路000巷0號扣得 【非本案被告等人所有，與本案無關】  34 白色IPHONE 12 手機(含SIM卡1張)(門號：0000-000000)(IME I：000000000000000) 1支 己○○ 110年4月28日南投縣○○鎮○○路0段000號扣得 【供私人使用，與本案無關】  35 黑色IPHONE 7PLUS手機(含JOYTEL SIM卡1張)(IMEI：000000000000000) 1支 徐和豐之配偶翁秝秀 110年5月4日南投縣○○鄉○○村○○○○00號夏都大飯店819號房內扣得 【非本案被告等人所有，與本案無關】  36 玫瑰金色IPHONE 6 手機(含SIM卡1張)(IMEI：00000000000000) 1支 徐和豐 110年5月4日南投縣○○鄉○○村○○○○00號夏都大飯店819號房內扣得 【供私人使用，與本案無關】  37 銀色IPHONE 6手機(含SIM卡1張) (門號：0000-000000)(IMEI：000000000000000) 1支 徐和豐 110年5月4日南投縣○○鄉○○村○○○○00號夏都大飯店819號房內扣得 【供私人使用，與本案無關】  38 藍色SONY手機 (含JOYTEL SIM卡1張)(IMEI： 000000000000000) 1支 翁秝秀  110年5月4日南投縣○○鄉○○村○○○○00號夏都大飯店819號房內扣得 【非本案被告等人所有，與本案無關】  39 粉色OPPO手機 (含SIM卡1張) (IMEI：000000000000000)  1支 黃詠宏 110年5月4日南投縣○○鎮○○路0段000號扣得 【供私人使用，與本案無關】  40 藍色VIVO手機 (含SIM卡2張) (門號：0000-000000)(IMEI：000000000000000) 1支 黃詠宏 110年5月4日南投縣○○鎮○○路0段000號扣得 【供私人使用，與本案無關】  

附表三
編號 犯罪事實欄 論罪科刑及沒收 1 犯罪事實一、 甲○○犯發起犯罪組織罪，處有期徒刑貳年貳月。又犯三人以上共同詐欺取財未遂罪，共拾參罪，各處有期徒刑捌月。如附表編號二編號1、3至13所示之物均沒收。 乙○○、庚○○、丙○○、壬○、辛○○犯三人以上共同詐欺取財未遂罪（與參與犯罪組織罪競合之首次），處有期徒刑捌月。又犯三人以上共同詐欺取財未遂罪，共拾參罪，各處有期徒刑柒月。 2 犯罪事實二、 甲○○犯發起犯罪組織罪，處有期徒刑貳年肆月。又犯三人以上共同詐欺取財未遂罪，共壹佰壹拾柒罪，各處有期徒刑柒月。如附表編號二編號15、16、18所示之物均沒收。 戊○○、徐和豐、邱俊旻犯三人以上共同詐欺取財罪，各處有期徒刑壹年貳月。又犯三人以上共同詐欺取財未遂罪，共壹佰壹拾柒罪，各處有期徒刑柒月。